【裁判字號】    98,交訴,125
【裁判日期】    980721
【裁判案由】    肇事逃逸罪等
【裁判全文】
臺灣臺中地方法院刑事判決             98年度交訴字第125號
公  訴  人  臺灣臺中地方法院檢察署檢察官
被      告  乙○○
                    (現於臺灣臺中監獄臺中分監執行中)
上列被告因肇事逃逸罪等案件，經檢察官提起公訴（98年度偵字
第9451號），被告於準備程序中就被訴事實為有罪之陳述，受命
法官於聽取當事人之意見後，由本院合議庭裁定由受命法官獨任
以簡式審判程序審理判決如下：
    主    文
乙○○因過失傷害人，處有期徒刑參月，如易科罰金以新臺幣壹
仟元折算壹日；又駕駛動力交通工具肇事，致人受傷而逃逸，處
有期徒刑陸月，如易科罰金以新臺幣壹仟元折算壹日。應執行有
期徒刑捌月，如易科罰金以新臺幣壹仟元折算壹日。
    犯罪事實
一、乙○○於民國九十八年一月十八日晚上，駕駛其所租用車牌
    號碼為二四二七-UU號之自小客車，沿臺中市○○路往旱溪
    東路方向行駛，於同日晚上八時二十三分許，行至臺中市○
    ○路與旱溪東路口欲右轉旱溪東路時，原應注意車前狀況，
    隨時採取必要之安全措施，而依當時狀況天候晴、夜間有照
    明、柏油路面乾燥且無缺陷、無障礙物，視距良好等情況，
    並無不能注意之情事，竟疏未注意，貿然右轉旱溪東路，因
    而撞擊適沿旱溪東路往樂業路方向直行而來，由甲○○所駕
    駛車牌號碼為IDD-○三六號之重型機車，致甲○○倒地受有
    右踝骨骨折之傷害。詎乙○○於駕駛動力交通工具肇事致人
    於傷後，僅下車查看甲○○並將甲○○拖至路旁加油站空地
    ，未再採取救護或其他必要措施，復未向警察機關報案，反
    而基於肇事逃逸之犯意，逕自駕車離開現場逃逸而去。嗣經
    路人記下乙○○駕駛之車輛車號報警處理，警方始循線查獲
    上情。
二、案經甲○○訴由臺中市警察局第三分局報告臺灣臺中地方法
    院檢察署檢察官偵查起訴。
    理    由
一、本件被告乙○○所犯係死刑、無期徒刑、最輕本刑為三年以
    上有期徒刑以外之罪，其於準備程序中就被訴事實為有罪之
    陳述，經告知被告簡式審判程序之旨，並聽取公訴人及被告
    之意見後，本院合議庭認為適宜而裁定由受命法官獨任進行
    簡式審判程序，合先敘明。
二、訊據被告乙○○對於上揭犯罪事實坦承不諱，核與證人即告
    訴人甲○○於警詢中證述及於偵查中結證情節相符，復有現
    場照片、道路交通事故調查報告表（一）、（二）、道路交
    通事故現場圖、賢德醫院診斷證明書、車籍查詢基本資料、
    營利事業登記證、行車執照、警察職務報告、臺中市警察局
    勤務指揮中心報案資料、空照圖等件在卷可稽。且按汽車行
    駛時，駕駛人應注意車前狀況，並隨時採取必要之安全措施
    ，道路交通安全規則第九十四條第三項訂有明文。本件被告
    駕車應注意能注意竟疏未注意上開規定致肇車禍，其有過失
    甚明，且告訴人甲○○因本件車禍受有上揭傷害，則被告之
    過失行為與告訴人之傷害間亦顯有相當因果關係。綜上所述
    ，被告自白核與事實相符，堪可採信，本件事證明確，被告
    犯行堪以認定。
三、按依司法院釋字第六六二號解釋：「中華民國九十四年二月
    二日修正公布之現行刑法第四十一條第二項，關於數罪併罰
    ，數宣告刑均得易科罰金，而定應執行刑之刑逾六個月者，
    排除適用同條第一項得易科罰金之規定部分，與憲法第二十
    三條規定有違，並與本院釋字第三六六號解釋意旨不符，應
    自本解釋公布之日起失其效力。」故對於數罪併罰，數宣告
    刑均得易科罰金，而定應執行之刑超過六個月之案件，依司
    法院釋字第三六六號、六六二號解釋意旨，仍得易科罰金，
    合先指明。
二、核被告乙○○所為係犯刑法第二百八十四條第一項前段之過
    失傷害罪及同法第一百八十五條之四之肇事逃逸罪。被告所
    犯上開二罪間，犯意各別，行為互殊，應予分論併罰。爰審
    酌被告肇事後雖未對告訴人採取救護或其他必要措施，復未
    向警察機關報案，反而基於肇事逃逸之犯意，逕自駕車離開
    現場逃逸而去，惟姑念其尚知下車查看甲○○並將甲○○拖
    至路旁加油站空地，其惡性較諸肇事後未下車查看即駕車逃
    逸之犯罪情節為輕；本件車禍被告過失責任之輕重，告訴人
    所受上揭傷害程度，及被告犯罪後尚能於審理中坦承犯行，
    惟迄未賠償告訴人所受損害，尚未與告訴人達成和解之態度
    等一切情狀，就其所犯上開二罪各量處如主文所示之刑，並
    均諭知易科罰金之折算標準，並定其應執行之刑，暨諭知易
    科罰金之折算標準。
據上論斷，應依刑事訴訟法第二百七十三條之一第一項、第二百
九十九條第一項前段，刑法第二百八十四條第一項前段、第一百
八十五條之四、第四十一條第一項前段、第五十一條第五款，刑
法施行法第一條之一第一項、第二項前段，判決如主文。
中    華    民    國    98    年    7     月    21    日
                      交通法庭  法  官  江奇峰
以上正本證明與原本無異。
如不服本判決應於收受判決後10日內向本院提出上訴書狀，並應
敘述具體理由；其未敘述上訴理由者，應於上訴期間屆滿後20日
內向本院補提理由書（均須按他造當事人之人數附繕本）「切勿
逕送上級法院」。
                                書記官  江慧貞
中    華    民    國    98    年    7     月    21    日
附錄論罪科刑法條：
刑法第一百八十五條之四：駕駛動力交通工具肇事，致人死傷而
逃逸者，處六月以上五年以下有期徒刑。
刑法第二百八十四條第一項：
因過失傷害人者，處六月以下有期徒刑、拘役或五百元以下罰金
，致重傷者，處一年以下有期徒刑、拘役或五百元以下罰金。


司法院資訊處製作；財團法人民間司法改革基金會備份。
